【裁判字號】    95,易,51
【裁判日期】    950427
【裁判案由】    竊盜等
【裁判全文】
臺灣高雄地方法院刑事判決                95年度易字第51號
公  訴  人  臺灣高雄地方法院檢察署檢察官
被      告  乙○○
上列被告因竊盜等案件，經檢察官提起公訴（94年度偵字第2515
8號），本院判決如下：
    主  文
乙○○共同攜帶兇器竊盜，累犯，處有期徒刑拾月。扣案如附表
所示之物均沒收。
    事  實
一、乙○○前於民國92年間因施用第一級、第二級毒品案件，經
    本院以92年度訴字第1700號，分別判處有期徒刑8 月、4 月
    ，定應執行刑11月確定，於93年6 月17日入監執行，嗣於94
    年4 月23日因縮短刑期執行完畢。詎仍不知悔改，與戊○○
    （另行審理中）共同基於意圖為自己不法所有之犯意聯絡，
    於94年10月31日上午9 時20分許，由戊○○騎乘其所有車牌
    號SUY-636 號輕型機車，並攜帶其所有之黑色工具袋1 個，
    裝有客觀上對人之生命、身體足以構成威脅、可供兇器使用
    如附表所示之工具，搭載乙○○行經高雄市○○區○○路福
    康國小後門前，見丙○○所有車牌號碼B7-1973 號自小客車
    停放於該處，認有機可趁，由戊○○先以螺絲起子破壞該車
    右前車窗玻璃後並進入車內，再以螺絲起子卸下車內汽車音
    響，並以剪刀剪斷汽車音響電線，竊取丙○○所有之汽車音
    響1 臺及面紙7 盒，乙○○則坐在上開機車上負責把風，得
    手後，戊○○旋即騎乘上開機車搭載乙○○逃離現場，並將
    上開竊得之面紙7 盒載至乙○○位於高雄縣鳳山市○○路10
    6 巷71號之住處藏放，嗣因戊○○認為上開竊得之汽車音響
    不值錢，2 人隨即共乘機車，將上開汽車音響載至高雄市○
    鎮區○○路與瑞興街附近之資源回收站予以丟棄，適丁○○
    駕車行經該處，目睹戊○○、乙○○行竊經過並記下車號報
    警處理，2 人始於同日上午10時20分，在高雄市○○區○○
    路與武昌路口遭警查獲，當場在上開機車腳踏板上扣得如附
    表所示之物。
二、案經丙○○訴由高雄市政府警察局苓雅分局報告臺灣高雄地
    方法院檢察署檢察官偵查起訴。
    理  由
壹、程序方面
一、按傳聞法則之重要理論依據，在於傳聞證據未經當事人之反
    對詰問予以核實，乃予排斥，惟若當事人已放棄對原供述人
    之反對詰問權，於法院審判時表明同意該等傳聞證據可作為
    證據，基於證據資料愈豐富，愈有助於真實發現之理念，並
    貫徹刑事訴訟法修法加重當事人進行主義之精神，確認當事
    人對於證據能力有處分權之制度，傳聞證據經當事人同意作
    為證據，法院認為適當者，亦得為證據。另當事人於調查證
    據時，對於傳聞證據表示「沒有意見」、「對於證據調查無
    意見」，而未於言詞辯論終結前聲明異議，應視為已有將該
    等傳聞證據採為證據之同意，此刑事訴訟法第159 條之5 定
    有明文。
二、本案被告於本院準備程序時已表示對於全案卷證之證據能力
    均無意見，依刑事訴訟法第159 條之5 之規定，應視為被告
    已同意證人即告訴人丙○○之警詢筆錄、證人即現場目擊者
    丁○○之警、偵訊筆錄具有證據能力，而可作為證據，本院
    斟酌證人丙○○之警詢筆錄、證人丁○○之警、偵訊筆錄並
    非非法取得，亦無證明力明顯過低之情形，是渠等之警、偵
    訊筆錄，均得採為證據。
貳、實體方面
一、訊據被告乙○○固不否認於前揭時、地與戊○○共乘上開機
    車外出之事實，惟矢口否認有何竊盜犯行，辯稱：伊不知道
    戊○○下車行竊，他說要去小便，叫伊在車上等，因為車子
    停在路邊，若有車子按喇叭伊就會轉頭看一下，不是在幫忙
    把風，戊○○當時有背1 個黑色背包，他上車後沒有跟伊講
    什麼，伊有看到他拿好幾盒面紙，他說面紙是在樹下拿的，
    伊沒有看到他拿音響，也看不出音響有無裝在他的背包裡云
    云，經查：
(一)前揭犯罪事實，業據告訴人即被害人丙○○指訴綦詳，並經
    證人即現場目擊者丁○○於警、偵訊及本院審理中證述屬實
    ，復有扣押筆錄、扣押物品目錄表、扣押物品、贓物認領保
    管單各1 份、照片12張在卷可稽（見警卷第3 至5 、12至31
    頁），堪信為真實。
(二)被告雖以前揭情詞置辯，惟證人丁○○迭於警、偵及本院審
    理中均證稱：伊當時開車經過福康國小後門，看到1 個年輕
    人（即戊○○）站在上開自小客車旁東張西望，隨即破壞該
    車右前方車窗玻璃，進入車內竊取財物，另1 個年紀較大的
    人（即被告）則坐在距離上開被偷車輛50公尺內（約2 部車
    之距離）之機車上東張西望，負責把風，得手後，2 人旋即
    共乘機車離去等語（見警卷第4 、5 頁、偵卷第40、41頁、
    本院卷第49至51頁），衡以證人丁○○與被告、告訴人等間
    宿無怨隙，當無甘冒偽證罪責，杜撰事實偏頗任何一方之理
    ，證人丁○○上開證言應堪採信，又參以同案被告戊○○係
    持螺絲起子敲破上開自小客車車窗，竊取車內之汽車音響，
    被告坐在機車上離其行竊地點約有2 、3 輛汽車之距離等情
    ，業據同案被告戊○○於偵訊及本院審理中供述明確，觀諸
    同案被告戊○○係以敲破車窗玻璃之方式行竊，必會發出聲
    響，在相距不遠下，被告對戊○○行竊一事，豈有不知之理
    ，被告上開辯稱，實有違常理，足認被告對戊○○持上開工
    具下車行竊一情應有所知悉，是被告確係在機車上為戊○○
    把風無訛，再佐以告訴人所有之7 盒面紙係在被告家中查獲
    ，益徵被告確有共同竊盜之犯意聯絡及行為分擔。
(三)證人戊○○於警詢時陳稱：「趁無人時以螺絲起子敲破車窗
    ‧‧‧竊得7 盒面紙要自己用，汽車音響要用來變賣‧‧‧
    7 盒面紙放在乙○○家中‧‧‧乙○○完全不知情‧‧‧只
    告知乙○○我要小便‧‧‧」云云（見警卷第1 頁反面），
    又於偵訊時陳稱：「‧‧‧7 盒面紙我拿在手上，我跟他說
    是我撿到的‧‧‧」云云（見偵卷第4 頁），嗣於95年4 月
    13日本院審理時改口辯稱：「我拿起子弄破汽車玻璃，偷汽
    車音響‧‧‧沒有面紙，面紙是乙○○他家的，不是我偷的
    ，是警察誣告我‧‧‧警察硬說的，當時汽車音響還沒有找
    到，硬要我承認，所以我才會說7 盒面紙是我偷的，我當時
    是跟乙○○說要去小便‧‧‧」等語（見本院卷第59、60頁
    ），又參以被告於警詢時陳稱：伊有看到戊○○拿6 、7 盒
    面紙，說面紙是他的，要給伊母親擦臉用云云（見警卷第2
    頁反面），復於本院準備程序時陳稱：因伊母親在洗腎，戊○○說要拿面紙給伊母親云云（見本院卷第21頁），是就上
    開證人戊○○及被告分別於警、偵、審所為之上開陳述，互
    核以觀，渠等所供前後不一，多所矛盾，又參酌證人戊○○
    既係被告之友人，其證詞不無迴護被告之虞，再者，以被告
    之知識、經驗，對於戊○○突然抱著上開7 盒面紙返回該處
    ，其對該面紙之來源，怎可能不有所懷疑，故證人戊○○之
    證詞實不足以據為被告有利之認定，是被告上開所辯，顯係
    畏罪避卸之詞，委無足取。
(四)綜上所述，本件事證明確，被告與戊○○共同竊盜及毀損汽
    車車窗之犯行，均堪認定。
二、按刑法第321 條第1 項第3 款之攜帶兇器竊盜罪，係以行為
    人攜帶兇器竊盜為其加重條件，此所謂之兇器，其種類並無
    限制，凡客觀上足以對人之生命、身體、安全構成威脅，具
    有危險性之兇器均屬之，且祇須行竊時攜帶此種具有危險性
    之兇器為已足，並不以攜帶之初有行兇之意圖為必要，最高
    法院79年臺上字第5253號判例可資參照。查同案被告戊○○
    所攜帶如附表所示之物及其中供持以犯上開竊盜所用之螺絲
    起子、剪刀等工具，均具金屬材質，質地堅硬，尖端銳利，
    客觀上若持以攻擊他人，顯足以對人之生命、身體及安全構
    成威脅，此有扣案上開工具彩色照片1 張在卷足憑（見警卷
    第27頁），自屬兇器無訛。是核被告所為，係犯刑法第320
    條第1 項之竊盜罪、刑法第321 條第1 項第3 款之攜帶兇器
    竊盜罪、刑法第354 條之毀損罪。被告與戊○○就前開竊盜
    及毀損犯行，有犯意聯絡及行為分擔，均為共同正犯。而其
    所犯毀損罪與攜帶兇器竊盜罪間，有方法目的之牽連關係，
    應從一重之攜帶兇器竊盜罪論處。又被告前於92年間因施用
    第一級、第二級毒品案件，經本院以92年度訴字第1700號，
    分別判處有期徒刑8 月、4 月，定應執行刑11月確定，於93
    年6 月17日入監執行，嗣於94年4 月23日因縮短刑期執行完
    畢等情，有臺灣高等法院被告前案紀錄表1 紙在卷可按，其
    於有期徒刑執行完畢後5 年內，再犯本件有期徒刑以上之罪
    ，為累犯，應依刑法第47條之規定，加重其刑。爰審酌被告
    不思以正當途徑獲取生活所需，任意竊取他人之財物，其行
    為已危害他人之財產安全，危害社會治安非輕，且犯後猶飾
    詞卸責，迄今未賠償告訴人所受損害，顯無悔意，惟念其竊
    取之物價值非鉅，犯後已發還告訴人，所生實害有所減輕等
    一切情狀，量處如主文所示之刑，以資儆懲。末按共同正犯
    因相互間利用他人之行為，以遂行其犯意之實現，本於責任
    共同之原則，有關沒收部分，對於共犯間供犯罪所用之物，
    自均應為沒收之諭知；本件扣案如附表所示之物，均係共同
    正犯戊○○所有供犯罪所用及供預備犯罪之物，業據共同被
    告戊○○供明在卷，爰依刑法第38條第1 項第2 款之規定，
    併予以宣告沒收。至公訴意旨認扣案之螺絲起子及剪刀各1
    支，已於另案聲請宣告沒收，不另請求沒收，容有誤會，附
    此敘明。另扣案之麻紗手套1 雙、黑色工具袋1 個，雖為共
    同被告戊○○攜帶之物，惟並非上開所稱之兇器範圍，且無
    證據證明與本案犯罪有關，爰不予宣告沒收，併此敘明。
據上論斷，應依刑事訴訟法第299 條第1 項前段，刑法第28條、
第321 條第1 項第3 款、第354 條、第55條、第47條、第38條第
1項第2款，罰金罰鍰提高標準條例第1 條前段，判決如主文。
本案經檢察官甲○○到庭執行職務。
中    華    民    國    95    年    4     月    27    日
                  刑事第三庭  審判長法  官  張意聰
                                    法  官  郭瓊徽
                                    法  官  錢衍蓁
以上正本證明與原本無異。
如不服本判決，應於收受送達後10日內向本院提出上訴書狀。
中    華    民    國    95    年    4     月    27    日
                                    書記官  周美
中華民國刑法第321條
犯竊盜罪而有左列情形之一者，處 6 月以上、 5 年以下有期徒
刑：
一  於夜間侵入住宅或有人居住之建築物、船艦或隱匿其內而犯
    之者。
二  毀越門扇、牆垣或其他安全設備而犯之者。
三  攜帶兇器而犯之者。
四  結夥三人以上而犯之者。
五  乘火災、水災或其他災害之際而犯之者。
六  在車站或埠頭而犯之者。
前項之未遂犯罰之。
中華民國刑法第354條
毀棄、損壞前二條以外之他人之物或致令不堪用，足以生損害於
公眾或他人者，處2年以下有期徒刑、拘役或500元以下罰金。
 附表：
┌──┬─────┬──┬────────┐
│編號│品      名│數量│所有權人        │
├──┼─────┼──┼────────┤
│一  │美工刀    │1把 │戊○○          │
├──┼─────┼──┼────────┤
│二  │扳手      │1支 │同上            │
├──┼─────┼──┼────────┤
│三  │可調式扳手│1支 │同上            │
├──┼─────┼──┼────────┤
│四  │螺絲起子  │4支 │同上            │
├──┼─────┼──┼────────┤
│五  │鉗子      │2支 │同上            │
├──┼─────┼──┼────────┤
│六  │剪刀      │1支 │同上            │
├──┼─────┼──┼────────┤
│七  │12號扳手  │1支 │同上            │
├──┼─────┼──┼────────┤
│八  │六角扳手  │10支│同上            │
└──┴─────┴──┴────────┘


司法院資訊處製作；財團法人民間司法改革基金會備份。
